最高法院刑事裁定                                九十一年度台抗字第二一四號
    抗  告  人  甲○○
右抗告人因遺棄等罪案件，不服台灣高等法院中華民國九十一年二月二十七日駁回其
聲請再審之裁定（九十一年度聲再字第七二號），提起抗告，本院裁定如左：
    主  文
抗告駁回。
    理  由
一、遺棄部分：
本件原裁定以抗告人甲○○對於台灣高等法院八十八年度上訴字第二八九九號遺棄罪
案件確定判決聲請再審，其聲請意旨略稱：抗告人因酒醉意識薄弱，所駕駛車輛鋼板
厚實安全，抗告人駕車等紅綠燈時，受人告知始知發生車禍，下車查看肇事情況及車
子受損狀況，不知擦撞被害人，自無駕車逃逸之情，原審就此調查草率，爰依刑事訴
訟法第四百二十條第一項第六款聲請再審云云。惟按刑事訴訟法第四百二十條第一項
第六款所稱發現確實之新證據，係指當時已經存在而發現在後或審判時未經注意之證
據，且能證明原確定判決所認定之事實為錯誤，該項證據本身顯然足為受判決人有利
判決，無須經過調查，或就新證據本身形式觀察，毋須經調查程序，顯然可認為足以
動搖原確定判決，而為受判決人有利之判決，若證據真偽尚待調查，即與確實之新證
據不符，不能據為再審理由。（本院三十五年特抗字第二一號、十九年抗字第八號及
四十年台抗字第二號判例參照）。查抗告人上開聲請意旨，非經相當期日調查，不足
以查明真相，由證據本身形式上觀察，亦不足以動搖原確定判決，使抗告人受無罪、
免訴、免刑或輕於原判決所認罪名之判決。況本件原確定判決，已就抗告人所犯遺棄
罪之理由述甚詳，抗告人所述上開各情，無一符合得為聲請再審之要件，據以聲請
再審，自無理由，原裁定駁回其聲請，經核於法尚無不合。抗告意旨仍執陳詞，泛言
指摘原裁定不當，難認有理由，應予駁回。本件係抗告程序，抗告意旨另指其已向被
害人家屬懺悔致歉並達成和解，家有年老母親尚待扶養，入獄恐將中斷公務員服務年
資等情，無從審酌，附為明。
二、過失致人於死部分：
按不得上訴於第三審法院之案件，其第二審法院所為裁定，不得抗告，刑事訴訟法第
四百零五條定有明文。本件抗告人甲○○另被訴過失致人於死案件，聲請再審之確定
判決（原審八十八年度上訴字第二八九九號），係依刑法第二百七十六條第一項之規
定論處罪刑，核屬刑事訴訟法第三百七十六條第一款之案件，既經第二審判決者，不
得上訴於第三審法院。原審法院就抗告人此部分再審之聲請予以裁定，依首開條文規
定，即屬不得抗告，抗告人關於此部分復提起抗告，自非適法，亦應予駁回。
據上論結，應依刑事訴訟法第四百十一條前段、第四百十二條，裁定如主文。
中      華      民      國    九十一    年      五      月     十六     日
                              最高法院刑事第五庭
                                  審判長法官  謝  家  鶴
                                        法官  洪  文  章
                                        法官  花  滿  堂
                                        法官  陳  世  淙
                                        法官  洪  佳  濱
      右正本證明與原本無異
                                              書  記  官
中      華      民      國    九十一    年      六      月      五      日
